臺北高等行政法院判決
　　　　　　　　　　　　　　　　　　 96年度簡字第00203號
原　　　告　甲○○
被　　　告　臺北縣政府
代　表　人　乙○○（縣長）
上列當事人間因身心障礙者保護法事件，原告不服內政部中華民
國96年01月08日台內訴字第0950188079訴願決定，提起行政訴訟
。本院判決如下：
　　主  文
原告之訴駁回。
訴訟費用由原告負擔。
　　事  實
一、事實概要：原告在臺北縣板橋市○○○路○段4號1樓經營快
    樂美容坊，並僱用明眼女子周美芳為不特定人士從事按摩服
    務，經臺北縣政府警察局板橋分局於民國（以下同）95年09
    月27日21時10分許查獲，該局乃以95年10月13日北縣警板行
    字第0950038401號函請被告處理。被告認原告已違反身心障
    礙者保護法第37條第1項規定，乃依同法第65條第2項規定，
    以95年10月26日北府社障字第0950740403號函處原告新臺幣
    （以下同）2萬元罰鍰。原告不服，提起訴願，經訴願決定
    駁回，原告猶未甘服，遂向本院提起行政訴訟。
二、兩造主張：
甲、原告起訴意旨略以：
  (一)原告的服務僅限於肩頸部的按摩服務，與一般的美髮業者相
    同，沒有所謂的全身按摩，臺北縣政府警察局板橋分局以在
    店內的客人的筆錄即為不利的認定，惟客人只稱是按摩（台
    語稱為抓龍），並沒有說全身按摩之事，而美容師係稱肩頸
    部按摩，沒有全身按摩，為此警方的移送內容即有錯誤。
  (二)原告並沒有從事色情的按摩行為，被告之社會局事後也至現
    場抽查，並無發現原告有任何不法的行為，亦無發現色情按
    摩或有全身按摩之事，原處分即有可議，原告並沒有違反規
    定，爰請求撤銷原處分及訴願決定。
乙、被告答辯意旨略以：
  (一)原告經營「快樂美容坊」並僱用明眼女子周美芳為不特定人
    士從事按摩服務，經警方查獲亦於調查筆錄內坦承在店內從
    事按摩工作，經現場消費者楊德鴻指認提供按摩服務且調查
    筆錄係受命偵訊人員請受詢問人當場閱讀為無訛後始簽名捺
    印。
  (二)綜上所述，原告之訴為不合法，爰請求判決駁回原告之訴。
　　理  由
一、按「非本法所稱視覺障礙者，不得從事按摩業。但醫護人員
    以按摩為病人治療者，不在此限。」、「違反第37條第1 項
    規定者，處新臺幣1 萬元以上3 萬元以下罰鍰。」「前項違
    法事件如於營業場所內發生並依前項標準加倍處罰場所之負
    責人或所有權人。」分別為身心障礙者保護法第37條第1 項
    、第65條第1 項及第2 項所明定。
二、本件係原告在臺北縣板橋市○○○路○ 段4 號1 樓經營快樂
    美容坊，並僱用明眼女子周美芳為不特定人士從事按摩服務
    ，經警於95年09月27日21時10分許查獲，被告認原告違反身
    心障礙者保護法第37條第1 項規定，乃依同法第65條第2項
    規定，處原告新臺幣（以下同）2 萬元罰鍰。原告則不服，
    為如事實欄所載之主張。
三、經查：
  (一)原告在位於臺北縣板橋市○○○路○ 段4 號1 樓處經營快樂
    美容坊，並為現場負責人；經臺北縣政府警察局板橋分局於
    95 年09 月27日21時10分許查獲其所僱用明眼女子周美芳為
    現場消費者楊德鴻在其店內從事按摩師工作及美容工作之事
    實，有營利事業登記證、臺北縣政府警察局板橋分局板橋派
    出所95年9 月27日現場檢查記錄及原告、周美芳、楊德鴻等
    三人調查筆錄附處分卷足憑，洵揕認定。
  (二)本件原告所僱用周美芳並非視覺障礙者，而為楊德鴻從事按
    摩師工作及美容工作，被告認原告已違反身心障礙者保護法
    第37條第1 項規定，依同法第65條第2 項規定處以原告2 萬
    元罰鍰，自無違誤。
四、綜上所述，原處分依法並無不合，訴願決定遞予維持，亦無
    違誤；原告仍執前詞，訴請撤銷原處分及訴願決定，為無理
    由，應予駁回。又本件應適用簡易訴訟程序，爰不經言詞辯
    論，逕為判決，併予敘明。
據上論結，本件原告之訴為無理由，爰依行政訴訟法第233條第
1 項、第236 條、第195 條第1 項後段、第98條第3 項前段，判
決如主文。
中　　華　　民　　國　　96　　年　　6 　　月　　29　　日
                           第七庭　法　官  黃秋鴻
上為正本係照原本作成。
本件以訴訟事件所涉及之法律見解具有原則性者為限，始得於本
判決送達後20日內向本院提出上訴狀並表明上訴理由，如已於本
判決宣示後送達前提起上訴者，應於判決送達後20日內補具上訴
理由（均按他造人數附繕本），且經最高行政法院許可後方得上
訴。
中　　華　　民　　國　　96　　年　　6 　　月　　29　　日
 　　  　　　　　　　   　　　     書記官  蘇婉婷
